【裁判字號】    98,交訴,38
【裁判日期】    980715
【裁判案由】    公共危險等
【裁判全文】
臺灣屏東地方法院刑事判決              98年度交訴字第38號
公  訴  人  臺灣屏東地方法院檢察署檢察官
被      告  丁○○
                    現羈押於臺灣屏東看守所
上列被告因公共危險等案件，經檢察官提起公訴（98年度偵字第
2483、2904號），本院判決如下：
    主  文
丁○○犯攜帶兇器竊盜罪，累犯，處有期徒刑柒月，扣案活動扳
手壹支沒收；又犯竊盜罪，累犯，處拘役伍拾日，如易科罰金，
以新臺幣壹仟元折算壹日，扣案鑰匙貳支，均沒收；又犯竊盜罪
，累犯，處拘役伍拾日，如易科罰金，以新臺幣壹仟元折算壹日
；又犯竊盜罪，累犯，處拘役伍拾日，如易科罰金，以新臺幣壹
仟元折算壹日；又犯過失傷害罪，累犯，處拘役伍拾日，如易科
罰金，以新臺幣壹仟元折算壹日；又犯肇事致人傷害逃逸罪，累
犯，處有期徒刑柒月；又犯攜帶兇器竊盜罪，累犯，處有期徒刑
柒月，扣案上開活動扳手壹支沒收。應執行有期徒刑壹年陸月，
拘役壹佰壹拾日，扣案活動扳手壹支、鑰匙貳支均沒收，拘役如
易科罰金以新臺幣壹仟元折算壹日。
    事  實
一、丁○○曾於民國93年間因竊盜案件，經臺灣高雄地方法院以
    93年度簡字第3910號判決判處有期徒刑5 月確定，並於94年
    11月9 日執行完畢出監。詎其仍不知悔改，為下列之行為：
  (一)於98年3 月28日17、18時許，在屏東縣潮州鎮運動公園旁，
    竟基於意圖為自己不法所有之竊盜犯意，持客觀上足以對人
    之生命、身體造成危害，可供兇器使用之活動板手1 支，竊
    取劉威松所有而停放於該處之車牌號碼為OND-528號機車之
    車牌1面。
  (二)又於98年3 月29日23、24時許，在屏東縣萬巒鄉○○村○○
    路旁墳墓附近，基於意圖為自己不法所有之竊盜犯意，以自
    備之鑰匙，竊得甲○○所有而停放於該處之車牌號碼為WG-4
    151 號之藍色自用小貨車，供己代步之用並將竊得之上開車
    牌號碼為OND-528 號之車牌懸掛於上開竊得之自小貨車車前
    。
  (三)再於98年3 月30日5 時47分許，駕駛上開竊得之自小貨車，
    在屏東縣潮州鎮○○路251 號前，基於意圖為自己不法所有
    之竊盜犯意，徒手竊取丙○○○所有之白鐵製金爐2 個。
  (四)次於98年3 月30日6 時許，駕駛上開竊得之自小貨車，在屏
    東縣潮州鎮○○路與朝昇東路交叉口鐵皮屋，基於意圖為自
    己不法所有之竊盜犯意，徒手竊得己○○所有鐵製雞籠1 個
    。
  (五)復於98年3 月30日6 時56分許，駕駛上開自用小貨車，沿屏
    東縣潮州鎮○○路由北往南方向行駛，本應注意汽車行駛時
    ，應注意車前狀況隨時採取必要之安全措施，而依當時天候
    晴、日間自然光線、路面乾燥無缺陷、亦無障礙物及視距良
    好並無不能注意之特別情事，竟疏未注意車前狀況，自後追
    撞同向由乙○○所騎乘車牌號碼為H8P-082 號之重型機車，
    致乙○○人、車倒地，乙○○因此並受有左上肢擦傷10〤5
    公分、左膝擦傷2 〤1 公分、左手肘及左手挫傷等傷害。詎
    丁○○於肇事致人受傷後，未下車查看並留滯現場等待處理
    ，亦未報警或對乙○○採取送醫、急救等必要救護行為，竟
    基於肇事逃逸之故意，隨即駕駛上開自小貨車逃離現場，於
    同日8 時許，將上開(三)、(四)所竊得之白鐵製金爐2 個、鐵製
    雞籠1 個，載運至紀志隆所經營位於屏東縣潮州鎮○○路之
    志隆回收場變賣，並為逃避警方追緝，即將上開藍色自小貨
    車以油漆成白色。
  (六)另於98年3 月30日17時15分許，駕駛上開改漆成白色之自用
    小貨車，在萬巒鄉○○村○○路2 之4 號之萬巒鄉衛生所旁
    ，基於意圖為自己不法所有之竊盜犯意，持客觀上足以對人
    之生命、身體造成危害，可供兇器使用之上開活動板手，竊
    取庚○○所有而停放於該處之車牌號碼為VJ-5575 號自用小
    貨車之車牌2 面，並將其中一面車牌懸掛於上開改漆成白色
    之自用小貨車車後，為警當場查獲，並扣得被告所有供犯罪
    用之活動板手1 支、鑰匙2 支。
二、案經乙○○訴由屏東縣政府警察局潮州分局報由臺灣屏東地
    方法院檢察署檢察官及屏東縣政府警察局潮州分局報由臺灣
    屏東地方法院檢察署檢察官偵查起訴。
    理  由
一、證據能力部分（有關下列認定事實所憑傳聞證據之證據能力
    ）：
  (一)按「被告以外之人於審判外之陳述，雖不符前四條之規定，
    而經當事人於審判程序同意作為證據，法院審酌該言詞陳述
    或書面陳述作成時之情況，認為適當者，亦得為證據。當事
    人、代理人或辯護人於法院調查證據時，知有第15 9條第1
    項不得為證據之情形，而未於言詞辯論終結前聲明異議者，
    視為有前項之同意。」，此刑事訴訟法第159 條之5 定有明
    文。又當事人、代理人或辯護人於調查證據時，知有本法第
    159 條之5 第1 項不得為證據之情形，卻表示「對於證據調
    查無異議」、「沒有意見」等意思，而未於言詞辯論終結前
    聲明異議者，應視為已有將該等傳聞證據採為證據之同意（
    參見該條之立法理由）。又按上開刑事訴訟法第159 條之5
    依其條文文義，係以被告以外之人於審判外之陳述雖不符合
    同法第159 條之1 至第159 條之4 有關傳聞法則例外規定之
    情形，但如經當事人於審判程序同意作為證據，法院於審酌
    該言詞陳述或書面陳述作成時之情況，認為適當者，亦得為
    證據，或當事人、代理人、辯護人於法院調查證據時，知有
    同法第159 條第1 項不得為證據之情形，而未於言詞辯論終
    結前聲明異議者，則視為有前項之同意。並非被告以外之人
    於審判外之陳述須優先適用同法第159 條之1 至第159 條之
    4 規定，以審認其有否證據能力，於均不符合上開規定時，
    始有同法第159 條之5 規定之適用（參酌最高法院96年度台
    上字第5227號判決意旨）。再者，依刑事訴訟法第159 條之
    5 之規定，既然被告對於證人於審判外之陳述，已明示同意
    或知道該陳述依法已不得作為證據而仍無異議，參酌該條立
    法理由謂：「按傳聞法則的重要理論依據，在於傳聞證據未
    經當事人之反對詰問予以核實，乃予排斥。惟若當事人已放
    棄對原供述人之反對詰問權，於審判程序表明同意該等傳聞
    證據可作為證據，基於證據資料愈豐富，愈有助於真實發見
    之理念，此時，法院自可承認該傳聞證據之證據能力。」等
    語，可知該項對於傳聞證據之「同意」，認為具有證據能力
    之理由，係基於被告對於詰問權的放棄而來，故本院認為此
    規定之「同意」，實具有雙重性質，即對於「傳聞證據作為
    證據之同意」及「詰問權不為行使之表示」，是則被告既已
    放棄行使詰問權，亦無違反被告詰問權（參酌最高法院97年
    度台非字第132 號判決意旨）。
  (二)經查，本件被告及檢察官，均知悉上開證據為傳聞證據，且
    於本院審理時提示上開傳聞證據，均表示「沒有意見」，亦
    未於言詞辯論終結前聲明異議，依上開說明，應視為有該第
    15 9條之5第1項之同意，是依上開說明，該「同意」，即係
    對於「傳聞證據作為證據之同意」及「詰問權不為行使之表
    示」，故被告既已放棄行使詰問權，亦無違反被告詰問權。
    再者，本院審酌上開傳聞證據之作成當時之情況，並無違法
    之情事，故認為適當而得為證據。
二、認定事實所憑之證據：
  (一)就上開犯罪事實(一)部分，業據被告於本院審理時坦承不諱，
    並有卷存贓證物認領保管單1 紙、車牌照片5 幀、失車唯讀
    案件基本資料1 紙為證（見潮警偵字第0980005263號卷第27
    、29、31、3 2 、34、43頁）。本件檢察官認被告係「於98
    年3 月26日21時10分許，在臺中市○○路與河南路口，持客
    觀上足供作凶器使用之活動板手，竊取戊○○所有車號OND-
    52 8重型機車車牌1 面」云云，惟查，本件被告堅決否認有
    檢察官起訴書所載上開時間至台中市行竊，辯稱係於98 年3
    月28日17、18時許，在屏東縣潮州鎮運動公園旁所行竊等語
    ，本院審酌本件上開機車所有人為「劉威松」，檢察官所指
    之「戊○○」係機車所有人劉威松之父親，有卷存戊○○警
    詢之陳述可稽（見潮警偵字第0980005263號卷第13頁），且
    依上開失車唯讀案件基本資料所載，被害人劉威松失竊者為
    車牌號碼為OND-528 號機車，而本件所查獲者僅車牌1 面而
    已，並未自被告處查獲上開機車，故本院認被告所辯於上開
    時、地竊取上開車牌1 面乙情，應為可採，檢察官起訴書上
    開記載既有違誤，應予以更正。
  (二)上開犯罪事實(二)部分，業據被告於本院審理時坦承不諱，並
    經證人即被害人甲○○於警詢時陳述明確（見潮警偵字第09
    80005263號卷第11頁），復有卷存贓證物認領保管單1 紙、
    自用小貨車照片10幀及車籍查詢- 基本資料詳細畫面1 紙可
    參（見潮警偵字第0980005263號卷第25、28、29、31、32、
    33 、34 、38、45頁）。本件檢察官認被告係「於98年3 月
    30日7時 許，在屏東縣萬巒鄉○○村○○路62號前，以自備
    之鑰匙，竊取甲○○所有車號WG-4151 號自用小貨車」云云
    ，惟上開時、地係依被害人甲○○所陳述發現該自用小貨車
    失竊之時、地，並非遭竊之時、地，而依被告所述係先於98
    年3 月29日23、24時許，在屏東縣萬巒鄉○○村○○路旁墳
    墓附近竊取上開甲○○所有藍色自用小貨車，再換上開竊得
    之機車車牌後，偷上開犯罪事實(三)、(四)之物，又於上開(五)之
    時、地駕駛上開自用小貨車撞傷乙○○，為逃避警方追緝，
    即將上開藍色自小貨車以油漆成白色等語，本院審酌依警卷
    監視器翻拍照片所示，被告確實係駕駛上開車牌號碼為WG-4
    151 號之自用小貨車竊取上開犯罪事實(三)之金爐（見潮警刑
    字第09 80005351 號卷第16、17、18頁），又被害人乙○○
    於警詢亦陳明係遭被告所駕駛藍色自用小貨車所撞傷（見潮
    警偵字第0980005263號卷第16頁），再參以警卷照片，該藍
    色自用小貨車確實被漆成白色（見潮警偵字第0980005263號
    卷第29、31、32、33、34、38頁），足見被告上開辯解，應
    為可採，否則依檢察官起訴書所載該藍色自用小貨車失竊之
    時、地，係於上開犯罪事實(三)、(四)、(五)之行為後，則被告如
    何以事後所竊得之自用小貨車為上開犯罪事實(三)、(四)、(五)之
    行為？顯見檢察官所為之上開認定即有違誤，應予更正。
  (三)上開犯罪事實(三)、(四)部分，業據被告於本院審理時坦承不諱
    ，並經證人即被害人丙○○○、己○○於警詢時陳述明確（
    見潮警刑字第0980005351號卷第5-9 頁），且有證人即資源
    回收場老闆紀志隆於警詢時陳述屬實（見潮警刑字第098000
    5351號卷第10-12 頁），此外復有收受物品舊貨五金廢料或
    廢棄物登記表1 紙、監視器翻拍照片9 幀可查（見潮警刑字
    第0980 005351 號卷第14-18 頁）。
  (四)被告於上開時、地駕駛竊得之上開藍色自用小貨車撞傷乙○○乙情，業據被告於本院審理坦承不諱，核與證人即被害人
    乙○○於警詢時之陳述大致相符（見潮警偵字第0980005263
    號卷第16-17 頁）。又按汽車行駛時，駕駛人應注意車前狀
    況，並隨時採取必要之安全措施，道路交通安全規則第94條
    第3 項定有明文，本件案發時地天候晴、夜間有照明、柏油
    路面乾燥、無缺陷、無障礙物、視距良好，有現場照片4 幀
    、道路交通事故現場圖1 紙可佐（見潮警偵字第0980005263
    號卷第39-41 頁），客觀上並無不能注意之情事。從而，被
    告駕車行駛中，疏未注意車前狀況，撞擊被害人乙○○，確
    實有過失。再者，被害人乙○○受有上開傷害乙節，亦有診
    斷診證明書1 紙可考（見潮警偵字第0980005263號卷第42頁
    ），足見，被告過失行為與被害人乙○○受傷之結果，有因
    果關係，應可認定。另被告於肇事後，並未留下察看，或對
    被害人乙○○為救護之行為，業據被告於本院審理時坦承不
    諱，並經證人即被害人乙○○於上開警詢時陳述明確，是被
    告確有肇事逃逸之行為，亦可認定。
  (五)上開犯罪事實(六)部分，業據被告於本院審理時坦承不諱，核
    與證人即被害人庚○○警詢之陳述大致相符（見潮警偵字第
    0980005263號卷第12頁），並有贓證物認領保管單1 紙、照
    片18幀、失車- 唯讀案件基本資料畫面1 紙可據（見潮警偵
    字第0980005263號卷第26、28-36 、38、44頁）。本件檢察
    官認被告係「於98年3 月27日16時30分許，在高雄縣大寮鄉
    ○○村○○街78號前，以自用之鑰匙，竊取庚○○所有車號
    VJ-5575 號自用小貨車。」云云。惟查，本件上開自用小貨
    車固於上開時、地，經證人即被害人庚○○發現失竊而報警
    處理，然遍覽證人庚○○警詢筆錄並未陳明該自用小貨車係
    被告所竊；又依警卷員警王榮得、許枝祥之偵查報告略謂：
    「該嫌在98年3 月30日上午6 時56分於潮州鎮○○里○○路
    段被害人乙○○騎車上班途中、嫌犯即駕駛所竊盜小貨車WG
    -4151 （當時未掛車牌）由後撞擊張女人車倒地後、未下車
    查看處理即駛離現場逃逸，張女以110 報案並向本所處理員
    警指證是嫌犯所為、本所即編排人員於上午10時起前往該嫌
    住處（屏東縣萬巒鄉○○村○○路15號）附近埋伏守候、直
    至下午16時許發現有一部白色小貨車前掛OND-528 機車車牌
    、職等人覺得可疑隨即以電腦查尋發現該車號是已報失竊（
    車牌及車輛均失竊），當時嫌犯可能發現職等人員，隨即駕
    駛該白色小貨車逃離，職等也隨後跟蹤（因已來不及攔查）
    約一公里路程在屏東縣萬巒鄉○○村○○路2 之4 號前嫌犯
    人車消失、職等即在附近搜查、發現剛嫌犯所駕白色小貨車
    即停在上述地（屏東縣萬巒鄉○○村○○路2 之4 號）一停
    車場內、但未見嫌犯、職等只好仍續現場埋伏、於17時許嫌
    犯出現現場、但只走到該白色小貨車車旁停頓並張望惟又馬
    上走開、直至右時間嫌犯再次出現並手拿活動板手蹲在白色
    小貨車車前動手卸下原掛在該小貨車所掛OND-528 機車車牌
    、然後轉身又朝車旁一紅色客貨箱型車將其兩面車牌VJ-557
     6卸下後（經查VJ-5576 紅色客貨箱型車亦是已報失竊車輛
    ）、將VJ-5576 車牌一面掛上該白色小貨車車後牌處、隨即
    又持另面VJ-5576 車牌掛於白色小貨車車前時，職等人立即
    上前表明身份並逮捕該嫌、並從其身上取獲行竊車輛作案用
    鑰匙二支、並坦承竊盜汽車不諉。」等語（見潮警偵字第09
    80005263號卷第2 頁），足見員警王榮得、許枝祥二人所見
    者，僅係被告竊取車牌號碼為VJ-5576 號之車牌2 面，並未
    目睹被告竊車，而被告於警詢、偵查中一再否認有竊取該車
    ，而僅係竊取車牌（見潮警偵字第0980005263號卷第8 頁、
    98年度偵字第2483號卷第7 、8 頁），雖其於偵訊、本院羈
    押訊問時另供述曾竊取一台綠色轎車等語（見98年度偵字第
    2483號卷第8 頁、本院98年度聲羈字第73號卷第4 頁），然
    亦與本件竊取上開紅色自用小貨車無關，是尚難僅憑被告扣
    案之鑰匙可以開啟車牌號碼為VJ-5576 號紅色自用小貨車乙
    情，即進而推論被告有偷竊該車之行為，是則基於罪疑唯輕
    之原則，應僅能認定被告於上開時、地竊取車牌號碼為VJ-5
    576 號之車牌2 面，故檢察官之認定既有未洽，自應予以更
    正。
  (六)此外，復有扣案活動板手1 支、鑰匙2 支可證，本件事證明
    確，被告上開犯行應可認定。
三、論罪科刑：
  (一)按刑法第321 條第1 項第3 款所稱「攜帶兇器」，係指行為
    人攜帶兇器有行兇之可能，客觀上具有危險性，至其主觀上
    有無持以行兇或反抗之意思，尚非所問；且上開所謂之「攜
    帶兇器」，只須行竊時攜帶具有危險性之物為已足，並不以
    將該兇器自他地攜往行竊地為必要，亦即不論其係於未行竊
    前即攜帶持有或在竊盜現場臨時拾取持用，亦不問該兇器為
    何人所有均屬之。本件扣案之活動扳手，為金屬材質，有卷
    存照片可考（見潮警偵字第0980005263號卷第37頁），質地
    堅硬，在客觀上已足以對人之身體、生命構成威脅，為上開
    規定所指之「兇器」。
  (二)核被告就上開犯罪事實(一)所為，係犯刑法第321 條第1 項第
    3 款之攜帶兇器竊盜罪；就上開犯罪事實(二)所為，係犯同法
    第320 條第1 項之竊盜罪；就上開犯罪事實(三)所為，係犯同
    法第320 條第1 項之竊盜罪；就上開犯罪事實(四)所為，係犯
    同法第320 條第1 項之竊盜罪；就上開犯罪事實(五)所為，係
    犯同法第185 條之4 之肇事致人傷害逃逸罪、同法第284 條
    第1 項前段之過失傷害罪；就上開犯罪事實(六)所為，係犯同
    法第321條第1項第3款之攜帶兇器竊盜罪。
  (三)累犯：被告有上有犯罪事實所載有期徒刑執行完畢之前科紀
    錄，有卷存臺灣高等法院被告前案紀錄表可查，其於有期徒
    刑執行完畢後，五年以內故意再犯有期徒刑以上之罪，為累
    犯，均應依法加重其刑。
  (四)數罪併罰：被告所犯上開七罪，犯意各別，行為互異，被害
    人亦不相同，應分論併罰。
  (五)本院審酌被告為國小畢業（見警卷調查筆錄受詢問人資料欄
    可查），智識程度非高，其42年2 月14日生，現年56歲，已
    邁入老年，其有竊盜、誣告之前科紀錄外，別無其他紀錄，
    有上開臺灣高等法院被告前案紀錄表可查，素行尚可，其於
    短短數日內即為五件竊盜犯行，又於肇事後，並未下車察看
    ，亦未報警或對被害人乙○○採取送醫、急救等必要救護行
    為，竟駕車離去，且迄未與被害人達成和解，自應受相當之
    刑事非難，惟念被告犯後坦承犯行，所竊之物，部分已返還
    被害人，及被害人失竊之物的價值、被害人乙○○所受之傷
    害並其他一切情狀，分別量處如主文所示之刑，並就有期徒
    刑、拘役部分各定應執行刑，及就拘役部分諭知易科罰金折
    算標準，以示懲戒。
  (六)扣活動板手1 支、鑰匙2 支，為被告所有且分別供犯上開犯
    罪之用，均應依刑法第38條第1項第2款之規定宣告沒收。
四、據上論斷，應依刑事訴訟法第299 條第1 項前段，刑法第18
    5 條之4 、第284 條第1 項前段、第320 條第1 項、第321
    條第1 項第3 款、第47條第1 項、第41條第1 項、第51條第
    5 款、第6 款、第10款本文，刑法施行法第1 條之第1 項、
    第2 項，判決如主文。
中    華    民    國    98    年    7     月    15    日
                  刑事第一庭  審判長法  官  潘正屏
                                    法  官  羅培毓
                                    法  官  曾吉雄
以上正本證明與原本無異。
如不服本判決應於收受判決後10日內向本院提出上訴書狀，並
應敘述具體理由；其未敘述上訴理由者，應於上訴期間屆滿後
20日內向本院補提理由書（均須按他造當事人之人數附繕本）
「切勿逕送上級法院」。
中    華    民    國    98    年    7     月    15    日
                                    書記官  卓春成
本件論罪科刑法條：
刑法第185條之4：
駕駛動力交通工具肇事，致人死傷而逃逸者，處6 月以上5 年以
下有期徒刑。
刑法第284條第1項：
因過失傷害人者，處6 月以下有期徒刑、拘役或5 百元以下罰金
，致重傷者，處1 年以下有期徒刑、拘役或5 百元以下罰金。
刑法第320條第1項：
意 圖為自己或第三人不法之所有，而竊取他人之動產者，為竊
盜罪，處5 年以下有期徒刑、拘役或5 百元以下罰金。
刑法第321條第1項第3款：
犯竊盜罪而有左列情形之一者，處6 月以上、5 年以下有期徒刑
：
三、攜帶兇器而犯之者。


司法院資訊處製作；財團法人民間司法改革基金會備份。
